臺灣板橋地方法院刑事判決　　　　　　　　　　　　九十一年度易字第二六三九號
　　公　訴　人　臺灣板橋地方法院檢察署檢察官
　　被　　　告　丙○○　男　三.
右列被告因竊盜案件，經檢察官提起公訴（九十一年度偵字第一四○三五號），本院
判決如左：
    主  文
丙○○竊盜，處拘役參拾日，如易科罰金，以參佰元折算壹日。
    事  實
一、丙○○於民國（下同）九十一年一月二十四日下午二時三十分許，在臺北縣三重
    市○○路○段一六三巷十二號二樓「幸福戲院」內觀賞電影時，見坐於前排左方
    座位之乙○○將其皮包（內有新臺幣【下同】二千元、金融卡二張、身分證、學
    生證、行車執照、貴賓卡、掛號卡、學生票、出入證、租書卡等物各一張等物）
    置於隔壁之座位（即丙○○正前方之座位），而僅以外套覆蓋其上；丙○○認有
    機可乘，竟意圖為自己不法之所有，以身體前傾接近前座之椅背，並將手搭扶於
    前座之椅背上，趁戲院內燈光熄滅，乙○○疏於注意其皮包之際，徒手竊取乙○○所有之上開皮包；得手後即起身走出戲院外，將所竊得之皮包內現金二千元取
    出藏匿，其餘皮包內之證件則連同皮包均棄置於戲院出口處旁之垃圾桶內，再返
    回戲院，變換原先之座位而改坐於出口附近走道邊之位置，以遠離乙○○。惟乙○○原即察覺丙○○將手置於其皮包上方，行跡可疑，嗣發現皮包遭竊，旋即逐
    一對於戲院內之觀眾進行辨識，始認出丙○○即為竊取其皮包之人而報警處理，
    並於戲院出口處旁之垃圾桶內起獲丙○○丟棄之上開皮包及證件等物品。
二、案經臺北縣政府警察局三重分局報請臺灣板橋地方法院檢察署檢察官偵查起訴。
    理  由
一、訊據被告丙○○矢口否認有何竊盜犯行，辯稱：伊並未竊取乙○○之皮包，也沒
    有將身體前傾接近前座，或將手放在前座椅背上；伊於電影開演後換座位，是因
    為想出去抽煙，順便上廁所，回來之後直接坐在靠走道位置，出入比較方便；乙○○原本無法確定伊就是竊取皮包之人，是到了警察局之後，警察要求乙○○咬
    死伊就是竊賊，伊才會被指認云云。經查：
  (一)右揭事實，業據被害人乙○○迭於警詢及本院審理時指訴歷歷，核與證人即當時
    坐於被告左後方座位之觀眾甲○○、證人即「幸福戲院」之會計人員李靜雅等所
    證述之情節大致相符，復有被害人所出具之贓物認領保管單一紙、照片二幀等在
    卷可稽。
  (二)被告雖辯稱並未竊取被害人之皮包，亦未將身體前傾接近前座，或將手放在前座
    椅背上云云。惟查，被害人於本院審理時，已到庭結證稱：「（當時被偷情形如
    何？）中場燈光打亮的時候，被告的手放在我皮包上面，皮包上面我有覆蓋黑色
    外套，當時我見被告像是在休息的樣子，所以沒有出言阻止，但是我一直都有在
    提防被告，後來電影上演之後不久，我注意到他的手已經離開，我要拿回皮包，
    發現皮包不見了，我就往後找被告，當時被告已經換座位，‧‧‧被告換座位之
    後，換到中間走道的位置上抽菸，我就在戲院裡面問他，是否他偷的；‧‧‧因
    為燈光亮的時候，我有看清楚被告的臉，確認該名男子就是被告。」等語（見本
    院九十一年十一月五日訊問筆錄）。又證人甲○○亦結證稱：「（當時在戲院內
    看到何事？）我有在那邊看電影，‧‧‧我知道我前面一排右邊有一個男的，在
    我正前面第二排，也就是該名男子的左前方有一個女的，我後來才知道那個女的
    是丟皮包的乙○○，該名男子我無法確認，當時都是坐著，所以無法確認」、「
    該名男子身體向前傾靠著前面座位的椅背，手我沒有看到，不知道過了多久，該
    名男子起身離開，‧‧‧」、「乙○○那排除了他的同學之外，沒有其他人，該
    名男子那排只有他一個人」等語（見本院九十一年十月二十二日訊問筆錄）；雖
    證人甲○○無法明確指認「該名男子」即為被告，惟其所證述之情節，非但與被
    害人之指訴相符，且被告亦自承當時其座位旁邊均無其他人，左邊前方有二人，
    正前方則未坐人，其於中途確曾離開座位等情（見本院九十一年十月二十二日訊
    問筆錄），均與證人甲○○上開證述內容中各關係人之相對位置相符，顯見被告
    即為證人甲○○所見「將身體向前傾靠近前排座位椅背」之「該名男子」無疑。
    故被告上開所辯，顯係卸責之詞，不足採信。
  (三)被告另辯稱其於電影開演後換座位，係因想出去抽煙，順便上廁所，回來之後即
    坐在靠走道位置，以便出入云云。惟查，衡諸常情，觀賞電影最重視情節之連貫
    性，非有特殊情況，鮮有於電影結束前中途離開戲院者；本件被告自承於進入戲
    院前曾在戲院外抽煙（見本院九十一年十二月三日審判筆錄），何以其於抽煙當
    時未「順便」先行使用洗手間，而係進入戲院後，待電影已上演一段時間，始自
    甘中斷原先觀賞之電影情節，外出抽煙「順便」使用洗手間？此等違反常情之舉
    ，已不能令人無疑。又被害人在戲院內發現並指認被告時，被告正坐在更換後之
    座位上抽煙，此據被害人指證在卷（見本院九十一年十一月五日訊問筆錄），且
    為被告所自承（見警卷被告九十一年月二十四日之偵訊筆錄），由此亦足見被告
    本即得留在戲院內抽煙，何須大費周章，因想抽煙而離開戲院？況被告經被害人
    指認後，曾再前往洗手間上廁所，此亦據被害人指證綦詳（見本院九十一年十一
    月五日訊問筆錄）；倘被告第一次離開時，確曾使用過洗手間，焉有於短時間內
    連續使用第二次之理？是依上所述，被告辯稱中途係因想抽煙及上廁所而離開戲
    院云云，顯不足採信。再者，被告原先之座位，係在戲院中間、較靠近電影螢幕
    之位置，其中途離開後再返回戲院時，則改坐於旁邊近走道、離電影螢幕較遠之
    位置，此為被告所自承（見本院九十一年十月二十二日訊問筆錄）；以當時戲院
    內觀眾不多，且被告原先之座位左右兩邊均無其他觀眾之情形觀之，被告欲返回
    其原先之座位，並無任何困難或障礙，實無理由無端放棄該視距、角度均良好適
    於觀賞之中間位置，而另選擇靠近旁邊走道、偏離螢幕而較不適於觀賞之後方座
    位；是被告此舉，顯係為遠離被害人以圖免自身嫌疑所為者，其辯稱係為方便出
    入云云，與常情相違，亦無足採信。
  (四)被告又辯稱被害人原先無法確定其為竊取皮包之人，係警員要求被害人咬死其即
    為竊賊，才會被指認云云。惟查，被害人與被告間本無任何怨隙，實無任意誣陷
    之動機可言；且被害人係憑其親眼所見之事實而指認被告，並未受其他人之指示
    或影響，此亦經被害人結證明確（見本院九十一年十一月五日訊問筆錄）；是以
    被告此部分所辯，非惟與事實不符，更屬憑空臆度之詞，委無可採。
  (五)綜上所述，被告前揭所辯均無非飾卸之詞，不足採信：本件事證明確，被告犯行
    堪以認定。
二、核被告所為，係犯刑法第三百二十條第一項之竊盜罪。爰審酌被告之犯罪動機、
    目的、手段、對於被害人造成之實際損害尚非嚴重、其犯後猶飾詞否認犯行，態
    度不佳等一切情狀，量處如主文所示之刑，並諭知易科罰金之折算標準。
據上論斷，應依刑事訴訟法第二百九十九條第一項前段，刑法第三百二十條第一項、
第四十一條第一項前段，罰金罰鍰提高標準條例第一條前段、第二條，判決如主文。
本案經檢察官高智美到庭執行職務
中    華    民    國      九十一      年      十二      月    十七      日
                                      臺灣板橋地方法院刑事第一庭
                                          審判長法  官  梁 宏 哲
                                                法  官  樊 季 康
                        法  官  劉 景 宜
右正本證明與原本無異。
如不服本判決，應於判決送達後十日內，向本院提出上訴狀。
                                                書記官  張 惠 芳
中    華    民    國      九十一      年      十二      月    十九      日
附錄本案論罪科刑法條全文：
刑法第三百二十條第一項
意圖為自己或第三人不法之所有，而竊取他人之動產者，為竊盜罪，處五年以下有期
徒刑、拘役或五百元以下罰金。
意圖為自己或第三人不法利益，而竊佔他人之不動產者，依前項之規定處斷。
前二項之未遂犯罰之。
